<?xml version='1.0' encoding='utf-8'?>
<verb default="inscríobh" disambig="">
  <verbalNoun default="inscríobh" />
  <verbalAdjective default="inscríofa" />
  <tenseForm default="inscríobh" tense="Past" dependency="Indep" person="Base" />
  <tenseForm default="inscríobhamar" tense="Past" dependency="Indep" person="Pl1" />
  <tenseForm default="inscríobhadar" tense="Past" dependency="Indep" person="Pl3" />
  <tenseForm default="inscríobhadh" tense="Past" dependency="Indep" person="Auto" />
  <tenseForm default="inscríobh" tense="Past" dependency="Dep" person="Base" />
  <tenseForm default="inscríobhamar" tense="Past" dependency="Dep" person="Pl1" />
  <tenseForm default="inscríobhadar" tense="Past" dependency="Dep" person="Pl3" />
  <tenseForm default="inscríobhadh" tense="Past" dependency="Dep" person="Auto" />
  <tenseForm default="inscríobhadh" tense="PastCont" dependency="Indep" person="Base" />
  <tenseForm default="inscríobhainn" tense="PastCont" dependency="Indep" person="Sg1" />
  <tenseForm default="inscríobhtá" tense="PastCont" dependency="Indep" person="Sg2" />
  <tenseForm default="inscríobhaimis" tense="PastCont" dependency="Indep" person="Pl1" />
  <tenseForm default="inscríobhaidís" tense="PastCont" dependency="Indep" person="Pl3" />
  <tenseForm default="inscríobhtaí" tense="PastCont" dependency="Indep" person="Auto" />
  <tenseForm default="inscríobhadh" tense="PastCont" dependency="Dep" person="Base" />
  <tenseForm default="inscríobhainn" tense="PastCont" dependency="Dep" person="Sg1" />
  <tenseForm default="inscríobhtá" tense="PastCont" dependency="Dep" person="Sg2" />
  <tenseForm default="inscríobhaimis" tense="PastCont" dependency="Dep" person="Pl1" />
  <tenseForm default="inscríobhaidís" tense="PastCont" dependency="Dep" person="Pl3" />
  <tenseForm default="inscríobhtaí" tense="PastCont" dependency="Dep" person="Auto" />
  <tenseForm default="inscríobhann" tense="PresCont" dependency="Indep" person="Base" />
  <tenseForm default="inscríobhaim" tense="PresCont" dependency="Indep" person="Sg1" />
  <tenseForm default="inscríobhaimid" tense="PresCont" dependency="Indep" person="Pl1" />
  <tenseForm default="inscríobhtar" tense="PresCont" dependency="Indep" person="Auto" />
  <tenseForm default="inscríobhann" tense="PresCont" dependency="Dep" person="Base" />
  <tenseForm default="inscríobhaim" tense="PresCont" dependency="Dep" person="Sg1" />
  <tenseForm default="inscríobhaimid" tense="PresCont" dependency="Dep" person="Pl1" />
  <tenseForm default="inscríobhtar" tense="PresCont" dependency="Dep" person="Auto" />
  <tenseForm default="inscríobhfaidh" tense="Fut" dependency="Indep" person="Base" />
  <tenseForm default="inscríobhfaimid" tense="Fut" dependency="Indep" person="Pl1" />
  <tenseForm default="inscríobhfar" tense="Fut" dependency="Indep" person="Auto" />
  <tenseForm default="inscríobhfaidh" tense="Fut" dependency="Dep" person="Base" />
  <tenseForm default="inscríobhfaimid" tense="Fut" dependency="Dep" person="Pl1" />
  <tenseForm default="inscríobhfar" tense="Fut" dependency="Dep" person="Auto" />
  <tenseForm default="inscríobhfadh" tense="Cond" dependency="Indep" person="Base" />
  <tenseForm default="inscríobhfainn" tense="Cond" dependency="Indep" person="Sg1" />
  <tenseForm default="inscríobhfá" tense="Cond" dependency="Indep" person="Sg2" />
  <tenseForm default="inscríobhfaimis" tense="Cond" dependency="Indep" person="Pl1" />
  <tenseForm default="inscríobhfaidís" tense="Cond" dependency="Indep" person="Pl3" />
  <tenseForm default="inscríobhfaí" tense="Cond" dependency="Indep" person="Auto" />
  <tenseForm default="inscríobhfadh" tense="Cond" dependency="Dep" person="Base" />
  <tenseForm default="inscríobhfainn" tense="Cond" dependency="Dep" person="Sg1" />
  <tenseForm default="inscríobhfá" tense="Cond" dependency="Dep" person="Sg2" />
  <tenseForm default="inscríobhfaimis" tense="Cond" dependency="Dep" person="Pl1" />
  <tenseForm default="inscríobhfaidís" tense="Cond" dependency="Dep" person="Pl3" />
  <tenseForm default="inscríobhfaí" tense="Cond" dependency="Dep" person="Auto" />
  <moodForm default="inscríobhadh" mood="Imper" person="Base" />
  <moodForm default="inscríobhaim" mood="Imper" person="Sg1" />
  <moodForm default="inscríobh" mood="Imper" person="Sg2" />
  <moodForm default="inscríobhaimis" mood="Imper" person="Pl1" />
  <moodForm default="inscríobhaigí" mood="Imper" person="Pl2" />
  <moodForm default="inscríobhaidís" mood="Imper" person="Pl3" />
  <moodForm default="inscríobhtar" mood="Imper" person="Auto" />
  <moodForm default="inscríobha" mood="Subj" person="Base" />
  <moodForm default="inscríobhaimid" mood="Subj" person="Pl1" />
  <moodForm default="inscríobhtar" mood="Subj" person="Auto" />
</verb>
